臺灣彰化地方法院刑事判決　　　　　　　95年度重訴字第15號
公　訴　人　臺灣彰化地方法院檢察署檢察官
被　　　告　甲○○
選任辯護人　林世祿律師
上列被告因違反毒品危害防制條例案件，經檢察官提起公訴（九
十五年度偵緝字第四四七號），本院判決如下：
    主  文
甲○○共同連續運輸第一級毒品，處無期徒刑，褫奪公權終身。
扣案之海洛因（合計驗後淨重陸點陸公克）、肆個包裝袋上
殘留之海洛因（量微無法秤重）及未扣案之海洛因（重約陸臺兩
）均沒收銷燬之；扣案之行李箱肆只、行動電話貳支（使用門號
為0000000000號、0000000000號）均沒收
，未扣案之行李箱壹只沒收之，如全部或一部不能沒收時，追徵
其價額。
    犯罪事實
一、甲○○明知海洛因係毒品危害防制條例第二條第二項第一款
    所定之第一級毒品，亦為行政院公告之甲項第四款管制進出
    口物品，依法不得私運至國內，竟仍與已成年之乙○○（業
    經臺灣高等法院臺中分院以九十四年度上重訴字第二二號判
    處有期徒刑十五年確定），共同基於運輸及私運管制進出口
    物品之第一級毒品海洛因進入國內之概括犯意聯絡，先於民
    國九十三年九月十二日，甲○○以持有使用之000000
    0000號行動電話（該門號登記使用者係洪素銀）與乙○○所有之0000000000號行動電話多次聯絡辦理簽
    證、出國相關事宜，並相約一起至位在南投縣草屯鎮○○路
    ○段二五號之壹加壹旅行社有限公司（下稱壹加壹旅行社）
    ，由甲○○自行出錢辦理其前往越南國簽證及機票，並於九
    十三年九月十五日，乙○○一人至上開旅行社，辦理其前往
    越南國之簽證及機票。而甲○○則先於九十三年九月十三日
    ，自桃園中正國際機場（下稱中正機場）搭乘CI 685號班機
    ，前往越南國，出國前尚於同日十一時五十九分五秒以上開
    手機告知乙○○（0000000000號行動電話）。之
    後乙○○並於九十三年九月十六日十時二十五分三十九秒、
    十時二十六分四十二秒二次以其所有之000000000
    0號行動電話與甲○○（0000000000號行動電話
    ）聯絡運輸海洛因相關事宜，繼而於九十三年九月十七日，
    自中正機場搭乘越南航空公司VN929 號班機，前往越南國胡
    志明市「新希望賓館」與甲○○會合。在越南期間，甲○○
    、乙○○二人各出資新臺幣（下同）十萬餘元折合美金共計
    六千六百元，透過當地綽號「阿輝」不詳姓名、年籍之成年
    臺灣籍男子之翻譯，向當地姓名、年籍均不詳之越南籍成年
    男子購入第一級毒品海洛因約二三○公克（約六臺兩），乙○○即將上開海洛因藏匿在其購買之二只行李箱拉桿及底部
    支架鐵管等處，並由甲○○鎖上螺絲。甲○○便於九十三年
    九月二十日，先自越南國搭乘CI686 號班機回國，待乙○○
    於九十三年九月二十一日，自越南搭乘越南航空公司VN928
    號班機，運輸上開海洛因搭機回國入境後，甲○○持有使用
    之0000000000號門號行動電話於九十三年九月二
    十一日二十一時四十一分四十九秒聯絡乙○○所有之000
    0000000號行動電話詢問入境相關事宜，之後二人並
    平分該海洛因（此部分運輸之海洛因雖未扣案，查無證據顯
    示業已滅失，仍應剩餘有約六臺兩），惟其中行李箱一只因
    損害為乙○○丟棄滅失（未扣案，價值約三百五十元）。
二、甲○○、乙○○二人復承續上開運輸及私運管制進出口物品
    之第一級毒品海洛因進入國內之概括犯意聯絡，夥同丙○○
    （業經臺灣高等法院臺中分院以九十四年度上重訴字第二二
    號判處有期徒刑十四年確定），共同基於運輸及私運管制進
    出口物品之第一級毒品海洛因進入國內之犯意聯絡，先於九
    十三年十月四日九時三十一分五秒，甲○○以000000
    0000號行動電話聯絡乙○○之0000000000號
    行動電話詢問辦理越南簽證相關事宜，並於九十三年十月十
    三日，由乙○○與甲○○至前開旅行社，領取甲○○、乙○○及丙○○三人前往越南國所需之簽證、機票及護照等物，
    甲○○、乙○○兩人於當日並多次以行動電話（00000
    00000號、0000000000號）聯絡。甲○○即
    先於九十三年十月十三日，經不知情之丁○○開車搭載，自
    中正機場搭乘BL693 號班機，前往越南國。乙○○與丙○○
    旋於翌日即九十三年十月十四日，再經不知情之丁○○開車
    搭載，自中正機場搭乘越南航空公司VN929 號班機至越南國
    ，並住宿在該國胡志明市之「泰二旅館」，乙○○當日（九
    十三年十月十四日）之十二時五十六分五秒即以00000
    00000號行動電話與甲○○事先告知在越南地區之聯絡
    電話0000000000號（該行動電話查無資料，不知
    何人所有）聯絡到甲○○，並與之會合，且在越南期間，仍
    由綽號「阿輝」負責翻譯，乙○○出資約十二萬元，丙○○
    出資約十四萬元，餘由甲○○出資，三人合計交付美金一萬
    元予前開姓名、年籍均不詳之越南籍成年男子，再以此購得
    約三五○公克（約九臺兩）之海洛因。甲○○即於九十三年
    十月十七日，自越南搭乘BL692 號班機，先行返國，乙○○
    與丙○○則於施用部分之前揭海洛因後，將剩餘驗後毛重約
    三四七公克（驗後淨重三三六點六公克，純度三九點四％，
    包裝重十點零七公克）之海洛因，分別藏匿在四只行李箱拉
    桿及底部支架鐵管等處，並於九十三年十月二十日下午四時
    許，由二人各自攜帶其所有之行李箱二只（其中乙○○所有
    之行李箱二只中，有一只係前次運輸海洛因所用之同一只行
    李箱），自越南搭乘越南航空公司VN928 號班機返臺。嗣於
    當天二十一時許飛抵中正機場入境時，為內政部警政署刑事
    警察局會同航空警察局安全檢查隊第二組、財政部臺北關稅
    局注檢盤查，當場於乙○○、丙○○之四只行李箱拉桿及底
    部支架鐵管等處，查獲上開海洛因（合計驗後淨重三三六點
    六公克，純度三九點四％），始知悉上情，並扣得上開行李
    箱四只、乙○○所有供聯絡運輸毒品所用之行動電話二支（
    含0000000000號、0000000000號ＳＩ
    Ｍ卡二張）、中華民國護照二本。
三、案經內政部警政署刑事警察局移送臺灣彰化地方法院檢察署
    檢察官偵查起訴。
    理  由
壹、有關於證據能力部分：
 　本案全部卷證所涵括之供述證據及非供述證據，經詢之公訴
   人、被告及選任辯護人均同意全部證據之證據能力，是後述
   所引用證據之證據能力均無疑義，合先敘明。
貳、本院論罪科刑部分：
一、訊據被告甲○○矢口否認有何上開運輸第一級毒品之犯行，
    辯稱：伊雖有去越南，且在越南與乙○○有所聯絡，惟並無
    與乙○○、丙○○共同購買及攜帶海洛因入境之情事，不知
    乙○○為何會說他有參與，可能是之前乙○○向伊要免費的
    毒品，伊不給乙○○，才會遭其挾怨報復云云；辯護人亦為
    被告辯護稱：據丙○○所稱，乙○○應該是與甲○○有糾紛
    才會推給甲○○，欲陷害甲○○，並藉此卸責，且毒品乃昂
    貴之物，甲○○豈有自己先返國而不怕遭人私吞，此不合常
    理，且乙○○前後供述矛盾，又海外見面互有聯繫，亦符常
    情，尚難以通聯紀錄遽論被告有共同運輸第一級毒品海洛因
    之犯行等語。經查：
　(一)上開事實，業據共犯乙○○、丙○○二人於另案（即臺灣高
　  等法院臺中分院以九十四年度上重訴字第二二號）之歷次警
    詢、偵查及第一、二審準備程序、審理中均坦承不諱，且經
    證人即壹加壹旅行社承辦簽證業務之呂致潔於該案之警詢時
    證述被告等人辦理簽證之情節相符（參見九十三年度偵字第
    八○六○號偵查卷第一八三至一八五頁），並經證人即搭載
    被告等人之丁○○於該案偵查中及本案審理時到庭結證確有
    於上開時間先後搭載被告甲○○及乙○○、丙○○前往中正
    機場屬實（參見九十三年度偵字第八○六○號偵查卷第二四
    九、二五○頁，及本院九十五年度重訴字第十五號本院卷）
    ，且扣案之白色粉末經鑑定結果確屬海洛因無誤（合計淨重
    三三六點六公克，純度百分之三九點四，純質淨重一三二點
    六二公克，而該鑑定通知書所載空包裝部分，係移送機關承
    裝送驗之海洛因所用之包裝袋，非本案被告所有，此觀卷附
    照片可知），此有法務部調查局九十三年十一月二十三日調
    科壹字第一四○○一○八五四號鑑定通知書在卷可稽（參見
    九十三年度偵字第八○六○號偵查卷第六一頁），復有航空
    警察局安全檢查隊移辦單、財政部臺北關稅局九十三年十月
    二十日北稽檢移字第○九三○一○一一二五號函、臺北關稅
    局扣押貨物、運輸工具收據、財政部臺北關稅局詢問筆錄、
    共犯乙○○護照原本及其影本、共犯丙○○護照原本及其影
    本、中正國際機場入出境服務站檢查通知單二紙（以上見警
    卷第四十至五五頁）、壹加壹旅行社旅客收費明細表及入出
    境查詢結果各三紙，復有共犯乙○○所有之0000000
    000號、0000000000號行動電話及被告甲○○
    所持用（該門號登記使用者係洪素銀）之00000000
    00號行動電話之通話紀錄表、0000000000號行
    動電話申請書一紙、0000000000號及00000
    00000號行動電話使用者資料各一紙附卷供參（分見九
    十三年度偵字第八○六○號偵查卷第七一頁至九四頁、第一
    一五頁至一四七頁、第一六九頁、第一七○頁、第一七三頁
    至一七八頁、第一八六至一八九頁、第二四四至二四六頁）
    ，另有行李箱四只、行動電話二具（含000000000
    0號、0000000000號ＳＩＭ卡二張）扣案可稽。
  (二)證人乙○○於本院審理時仍具結證稱：海洛因是被告甲○○
    叫伊攜帶的，機票也是被告甲○○購買的，伊亦有出資，但
    多是甲○○先出錢的，在越南時因為甲○○有事情才與朋友
    先回國，但甲○○有負責連繫阿振前來替伊及丙○○接機、
    送機，在九十三年九月份運毒那次，阿振開車前來機場搭載
    伊時，甲○○曾打電話給伊，當時因為旅行箱的螺絲沒有鎖
    緊，毒品差點露出，伊很緊張，伊所使用者係000000
    0000號及0000000000號行動電話，在越南期
    間伊與甲○○有多次聯絡，也聯繫毒品買好要返國的時間。
    海洛因是由甲○○跟越南人買的，當時伊也在場，是在飯店
    ，現場還有二個越南人，另外還有一個姓林的，至於九十三
    年十月份買毒品那次，丙○○有在場，甲○○就跟在場的台
    灣翻譯講，再由該人轉述予越南人。伊並不太認識丙○○，
    僅去甲○○弟弟處有見過丙○○，二人沒有交情，是甲○○
    叫丙○○與伊一同前往越南的，且伊與丁○○也不是很熟，
    是去甲○○那裡認識的，也是甲○○叫丁○○帶渠等去機場
    的等語（參見本院九十六年一月十日審理筆錄）。參諸證人
    丁○○、丙○○均係與被告甲○○熟識，而與證人乙○○並
    不太認識，證人丁○○在乙○○等人運輸毒品返國後，屢次
    經被告甲○○聯繫前往機場替乙○○等人接、送機，尤有甚
    者，證人丙○○與乙○○亦不太熟識，卻一同與乙○○前往
    越南共同運輸毒品，證人乙○○所述係由被告甲○○居中聯
    繫相關事宜等節，確符實情，況證人乙○○所述渠等如何規
    劃購買毒品、辦理機票、機場接駁接送、伊於越南如何與被
    告甲○○聯繫等細節，均與相關之證人丁○○、壹加壹旅行
    社承辦簽證業務之呂致潔等人所述相符，並與前揭相關通聯
    紀錄相互吻合，再再證明證人乙○○之證詞與事實相符，堪
    以採信。至於證人丙○○於本院審理時雖改稱：被告甲○○
    對運輸毒品乙事全不知情，因為乙○○與甲○○互有糾紛，
    故乙○○才會設詞誣陷甲○○等語，然查證人丙○○於本院
    審理時對於乙○○與被告甲○○究有何恩怨，其前後陳述差
    異甚大，經詢及為何陳述不一致時，證人丙○○乃稱因為乙○○與甲○○告訴伊之糾紛版本不同，可見證人丙○○對於
    乙○○與被告間相處情形並不了解，究竟被告與乙○○間是
    否有所恩怨尚非無疑。況證人丙○○自九十三年十月二十一
    日遭查獲後歷次警詢、偵訊中均未提及乙○○與甲○○有所
    糾紛恩怨之事，且證人丙○○與乙○○並不太認識，丙○○
    係與被告甲○○交情較為深厚，證人丙○○僅可能儘量維護
    被告甲○○，絕無可能設詞陷害被告甲○○，而其於九十三
    年十二月七日警詢卻已供稱：運輸毒品海洛因乙事，除了伊
    與乙○○知情外，林杉桂哥哥甲○○曾在二人獨處時刺探伊
    挾帶毒品之事情等語（參見九十三年度偵字第八○六○號偵
    查卷第一九二頁），顯見證人丙○○事後於本院審理時改稱
    被告甲○○對此運輸毒品乙事全然不知情等語，係冀企圖迴
    護被告甲○○，為被告脫免罪責之詞，自難資為被告甲○○
    有利之認定。
  (三)又毒品危害防制條例之運輸毒品罪，所稱之「運輸」係指轉
    運輸送而言，不以國外輸入國內或國內輸出國外者為限，其
    在國內運送者，亦屬之，至於運輸之動機、目的是否意在為
    己或為他人，運輸之方法為海運、空運、陸運或兼而有之，
    均非所問。至零星夾帶或短途持送者，雖得斟酌實際情形，
    依持有毒品罪論科，但仍以無運輸或販賣之意圖者為限（最
    高法院九十二年度臺上字第五三九九號判決要旨）。至於司
    法院院解字第三五四一號解釋係指無運輸或販賣之意圖，單
    純持有煙毒而言，並非謂凡零星挾帶或短途持送煙毒者，不
    問其犯意如何，概論以持有煙毒之罪（司法院院解字第三八
    五三號解釋參照）；又依最高法院八十二年度第三次刑事庭
    會議決議，「運輸」不以為他人輸送為必要，即為自己輸送
    者亦包括在內；毒品為管制進出口物品，而私運管制物品進
    口罪之「私運」行為係指未經許可而運輸之謂。某甲自國外
    私自運輸毒品入境，目的縱係為供自己施用，然其既有私自
    運輸之犯意，揆諸上引解釋及決議之意旨，除犯私運管制物
    品進口罪外，尚應同時成立運輸毒品罪，依想像競合犯之規
    定，從一重之運輸毒品罪處斷後，再與施用毒品罪依牽連犯
    之規定，從一重之運輸毒品罪論處【參閱刑事法律問題研究
    第十輯第二六五至二六七頁；司法院八十三年一月十三日（
    八三）廳刑一字第○一一五九號函釋】。
　(四)再運輸毒品罪之成立，並不以運送他人所有之毒品為限，即
  　為自己運送者亦包括在內，已如前述。而被告等人係先自臺
    灣地區遠赴越南國購買海洛因，然後再自越南國搭機返回臺
    灣地區○○○○路程甚為遙遠，且其私運入境之海洛因數量
    亦多達淨重三三六點六公克之鉅，顯與一般吸毒者隨身攜帶
    僅供自己短期施用毒品之情形有別，是被告甲○○等人均有
    走私及運輸毒品之犯意甚明。
  (五)綜上所述，被告甲○○辯稱並不知悉乙○○等人運輸第一級
    毒品海洛因云云，應係事後卸責之詞，尚無足採，被告上開
    運輸第一級毒品海洛因及私運管制物品進口犯行皆堪以認定
    ，應予依法論科。
二、我國刑法於九十四年二月二日修正公布，九十五年七月一日
    施行（下稱新法；修正前刑法下稱舊法）後，依最高法院九
    十五年度第八次刑事庭會議決議內容，有關新舊法之適用原
    則如下：
    (一)新法第二條第一項之規定，係規範行為後法律變更所生新
      舊法律比較適用之準據法，於新法施行後，應適用新法第
      二條第一項之規定，為「從舊從輕」之比較。
    (二)基於罪刑法定原則及法律不溯及既往原則，行為之處罰，
      以行為時之法律有明文規定者為限，必行為時與行為後之
      法律均有處罰之規定，始有新法第二條第一項之適用。
    (三)比較時應就罪刑有關之共犯、未遂犯、想像競合犯、牽連
      犯、連續犯、結合犯，以及累犯加重、自首減輕暨其他法
      定加減原因（如身分加減）與加減例等一切情形，綜其全
      部罪刑之結果而為比較。
　　(四)就想像競合犯部分，新法第五十五條但書係科刑之限制，
  　　為法理之明文化，非屬法律之變更。
    (五)從刑附屬於主刑，除法律有特別規定者外，依主刑所適用
    　之法律。
　　本件被告行為後，刑法關於共同正犯、連續犯及主刑罰金部
  　分均有修正，依前揭最高法院九十五年度第八次刑事庭會議
    決議內容，應綜其全部罪刑之結果而為比較後，始得判斷應
    適用新法或舊法，經本院為如附表所示之比較後，認本件依
    刑法第二條第一項前段，就共同正犯、連續犯及主刑罰金部
    分等適用，應依舊法適用，併此敘明。
三、按海洛因屬毒品危害防制條例第二條第二項第一款所定之第
    一級毒品，亦係行政院依據懲治走私條例第二條第四項公告
    「管制物品項目及其數額」甲項第四款所列之管制進口物品
    。被告甲○○未經許可，自越南國運輸管制進口物品即第一
    級毒品海洛因進入臺灣地區，核其所為，係犯毒品危害防制
    條例第四條第一項之運輸第一級毒品罪及懲治走私條例第二
    條第一項自外國地區私運管制物品進口罪。被告甲○○為供
    運輸第一級毒品之目的而持有毒品，其持有毒品之低度行為
    ，應為運輸之高度行為所吸收，不另論罪。被告甲○○與乙○○就上開事實欄一之犯行，被告甲○○與乙○○、丙○○
    就上揭事實欄二之犯行，均有犯意聯絡及行為分擔，皆為共
    同正犯。被告甲○○先後二次運輸第一級毒品及自外國地區
    私運管制物品進口犯行，時間緊接，顯係各基於概括之犯意
    ，觸犯構成要件相同之罪名，應依修正前刑法之連續犯規定
    論以一罪，惟因運輸第一級毒品罪之法定刑為死刑或無期徒
    刑，依法不得加重其刑（惟就運輸第一級毒品罪之罰金刑部
    分及自外國地區私運管制物品進口罪部分，則可加重）。又
    被告甲○○行為後，刑法第五十五條想像競合犯之規定，增
    列「但不得科以較輕罪名所定最輕本刑以下之刑」，然此乃
    僅係法理之明文化，對於想像競合犯之認定及科刑，並不生
    任何影響，被告甲○○以一故意行為，同時觸犯構成要件不
    相同之運輸第一級毒品及自外國地區私運管制物品進口罪，
    為想像競合犯，應依刑法第五十五條從一重之運輸第一級毒
    品罪論處（參閱最高法院七十四年度第十次刑事庭會議決議
    ）。爰審酌被告明知海洛因係公告列管之毒品，不得私自運
    輸或持有，竟為圖其個人私利，即夥同其他共同被告共同運
    輸海洛因入境臺灣，所運輸之海洛因數量不少，且純度甚高
    ，若流入市面，非但助長毒品氾濫，且嚴重危害我國之國際
    形象、社會安全及國人健康，所生危害非輕，又被告犯後卸
    詞否認犯行、毫無悔意之態度等一切情狀，量處無期徒刑，
    並依刑法第三十七條第一項宣告褫奪公權終身，以昭炯戒。
    又刑法第五十九條酌量減輕其刑規定，必於犯罪情狀可憫恕
    時，始得適用，本案被告甲○○卸詞否認犯行，均未見悔意
    ，且本案被告所運輸、私運之毒品數量不少，尚無任何法定
    之可憫恕事由，自不得酌量減輕其刑，附此敘明。
四、被告甲○○與共犯乙○○於上開時、地購入海洛因約二三○
    公克（約六臺兩）後，於九十三年九月二十一日由共犯乙○○自越南運輸上開海洛因搭機回國後，再與被告甲○○平分
    之，該時間距第二次共犯乙○○夥同丙○○於九十三年十月
    十四日再度搭機出境前往越南，僅三十四日，縱認被告甲○○與乙○○等人係久用成癮者，亦無法將重達六臺兩且純度
    甚高之海洛因全部施用一空（此參酌行政院衛生署管制藥品
    管理局九十三年十月一日管檢字第○九三○○○九三五三號
    函示：Clarke's Analysis of Drugs and Poisons一書第三
    版之記述：正常人之海洛因一般劑量為每四小時施用五至十
    毫克【一公克等於一千毫克（ｍｇ）】（純品），其最低致
    死劑量為二○○毫克（若單次使用超過此劑量即有致命之可
    能性）... 惟久用成癮者對該等藥物產生耐藥性，其程度因
    個人體質、使用頻率與接觸時間之長短而異，可使其致死之
    劑量增至數倍或十倍以上。人體每日可耐受之劑量，受當日
    使用次數，每次使用劑量，使用密集度及個人耐藥性等因素
    影響，依個案而異，密集使用可能因代謝不及造成體內囤積
    而使耐受量下降，單次使用則易因過量而中毒等語可知。）
    ，是以此部分運輸入境之海洛因，縱未扣案，惟尚乏證據顯
    示業已滅失，因此，此部分之海洛因仍應依毒品危害防制條
    例第十八條第一項前段沒收銷燬之。又扣案之第一級毒品海
    洛因（驗後淨重三三六點六公克，純度三九點四％）及四個
    包裝袋上殘留之海洛因（量微無法秤重），亦均應依毒品危
    害防制條例第十八條第一項前段沒收銷燬之。
五、次按毒品危害防制條例第十九條第一項規定，犯該條例第四
    條至第九條、第十二條、第十三條或第十四條第一項、第二
    項之罪者，其供犯罪所用或因犯罪所得之財物，均沒收之，
    如全部或一部不能沒收時，追徵其價額或以其財產抵償之。
    本規定所稱「追徵其價額」者，必限於所沒收之物為金錢以
    外之其他財物而無法沒收時，始應追徵其價額，使其繳納與
    原物相當之價額。如所得財物為金錢而無法沒收時，應以其
    財產抵償之，而不發生追徵價額之問題（參閱最高法院九十
    三年臺上字第二七四三號判決要旨）。本案扣案之行李箱四
    只分屬共犯乙○○、丙○○所有（每人各有二只），屬供被
    告等人運輸毒品所用之工具，業據共犯乙○○、丙○○供承
    在卷，應依同條例第十九條第一項沒收；另用以聯繫運毒細
    節之行動電話二支（使用門號0000000000號、0
    000000000號），係供被告甲○○、共犯乙○○聯
    絡運輸海洛因所用之物，業經共犯乙○○於偵訊時陳明在卷
    （見九十三年度偵字第八○六○號偵查卷第二○七、二○八
    頁），復有共犯甲○○所持用之0000000000號行
    動電話及共犯乙○○所有之0000000000號、00
    00000000號行動電話之通話紀錄表在卷足稽，是前
    開二支行動電話（使用門號0000000000號、00
    00000000號）亦應依同條例第十九條第一項之規定
    宣告沒收之。至供作為被告販毒聯絡工具之行動電話二支其
    內所安裝之門號為0000000000號、000000
    0000號SIM 卡各一張，因該SIM 卡依國內電信公司一般
    定型化契約之約定，該晶片卡之所有權乃係屬電信公司所有
    ，申請人僅因承租門號而取得晶片卡使用權，前開物品並非
    被告所有，而毒品危害防制條例第十九條第一項規定宣告沒
    收，因該條項並無如同條例第十八條第一項所定（不問屬於
    犯人所有與否，沒收之）之明文，故應屬相對沒收主義之立
    法，其應沒收之物，應以屬被告所有者為限（最高法院九十
    三年度臺上字第四六二號判決參照），準此，上開SIM 卡自
    毋庸依同條例第十九條第一項規定宣告沒收之，併此敘明。
    另前開事實欄一所載共犯乙○○所有之行李箱一只雖未扣案
    ，惟此亦為供被告等人運輸毒品海洛因所用之工具，應依同
    條例第十九條第一項宣告沒收，如全部或一部不能沒收時，
    追徵其價額。
六、另被告甲○○持用之0000000000號門號登記使用
    者係洪素銀，此觀卷內該行動電話使用者資料可知；另00
    00000000號門號國內查無該行動電話使用者之資料
    ，二者均查無確切證據顯示各該門號所使用之行動電話係被
    告甲○○所有之物；又扣案之共犯乙○○、丙○○二人中華
    民國護照各一本，不能證明係供本案犯罪所用；至於供裝第
    一級毒品海洛因用之外包裝塑膠袋四個（包裝重十點零七公
    克）係移送機關內政部警政署刑事警察局自扣案之四只行李
    箱拉桿及底部支架鐵管取出海洛因之後，為了秤重並移送法
    務部調查局鑑定才以各該塑膠袋盛裝編碼，此觀卷內照片可
    知，是以均不符法定沒收要件，自無從宣告沒收。
據上論斷，應依刑事訴訟法第二百九十九條第一項前段，毒品危
害防制條例第四條第一項、第十八條第一項前段、第十九條第一
項，懲治走私條例第二條第一項、第十一條，刑法第十一條前段
、第二條第一項前段、第五十五條、第三十七條第一項，修正前
刑法第二十八條、第五十六條，判決如主文。
本案經檢察官張尹敏到庭執行職務。
中　　華　　民　　國　　96　　年　　1 　　月　　24　　日
                    臺灣彰化地方法院刑事第一庭
                            審判長法　官        簡璽容
                                  法  官        胡宜如
                                  法  官        郭麗萍
以上正本證明與原本無異。
如不服本判決，應於判決送達後十日內向本院提出上訴狀 (須附
繕本 )。
中　　華　　民　　國　　96　　年　　1 　　月　　26　　日
                                  書記官        張子涵
附錄本案論罪科刑法條全文：
毒品危害防制條例第4條
製造、運輸、販賣第一級毒品者，處死刑或無期徒刑；處無期徒
刑者，得併科新臺幣 1 千萬元以下罰金。
製造、運輸、販賣第二級毒品者，處無期徒刑或 7 年以上有期徒
刑，得併科新臺幣 7 百萬元以下罰金。
製造、運輸、販賣第三級毒品者，處 5 年以上有期徒刑，得併科
新臺幣 5 百萬元以下罰金。
製造、運輸、販賣第四級毒品者，處 3 年以上 10 年以下有期徒
刑，得併科新臺幣 3 百萬元以下罰金。
製造、運輸、販賣專供製造或施用毒品之器具者，處 1 年以上 7
年以下有期徒刑，得併科新臺幣 1 百萬元以下罰金。
前五項之未遂犯罰之。
毒品危害防制條例第18條
查獲之第一、二級毒品及專供製造或施用第一、二級毒品之器具
，不問屬於犯人與否，均沒收銷燬之；查獲之第三、四級毒品及
製造或施用毒品之器具，無正當理由而擅自持有者，均沒入銷燬
之。但合於醫藥、研究或訓練之用者，得不予銷燬。
前項合於醫藥、研究或訓練用毒品或器具之管理辦法，由法務部
會同行政院衛生署定之。
毒品危害防制條例第19條
犯第 4 條至第 9 條、第 12 條、第 13 條或第 14 條第 1 項、
第2 項之罪者，其供犯罪所用或因犯罪所得之財物，均沒收之，
如全部或一部不能沒收時，追徵其價額或以其財產抵償之。
為保全前項價額之追徵或以財產抵償，得於必要範圍內扣押其財
產。
犯第 4 條之罪所使用之水、陸、空交通工具沒收之。
懲治走私條例第2條
私運管制物品進口、出口逾公告數額者，處 7 年以下有期徒刑，
得併科新臺幣 3 百萬元以下罰金。
前項之未遂犯罰之。
第 1 項所稱管制物品及其數額，由行政院公告之。
懲治走私條例第11條
走私行為之處罰，海關緝私條例及本條例無規定者，適用刑法或
其他有關法律。
附表：
┌──┬─────┬─────────────────────────┐
│編號│修正事項  │  以各別修正事項討論新、舊法之比較適用            │
├──┼─────┼─────────────────────────┤
│一  │共同正犯  │刑法第28條有關共同正犯之規定，僅作文字修正，對於狹│
│    │          │義共同正犯（指有犯意聯絡及行為分擔之數行為人）之認│
│    │          │定，不生任何影響。                                │
├──┼─────┼─────────────────────────┤
│二  │連續犯    │被告行為後，刑法第56條連續犯之規定，業經刪除。而修│
│    │          │正前刑法第56條有關連續犯之規定，係將反覆實施之同類│
│    │          │複數犯罪行為論以一罪，並得加重其刑至2分之1，茲修正│
│    │          │後刑法已刪除連續犯之規定，在實務上將視各種具體犯罪│
│    │          │類型，對於反覆實施之同類複數犯罪行為，或評價為一罪│
│    │          │，或評價為併罰之數罪。本件被告所為，倘依修正後之規│
│    │          │定，係應評價為數罪而予以分論併罰，顯較為不利於被告│
│    │          │。                                                │
├──┼─────┼─────────────────────────┤
│三  │主刑罰金  │刑法第33條第5 款有關罰金刑部分，在新法部分係規定為│
│    │部分      │罰金：新臺幣1,000 元以上，以百元計算之。而舊法時則│
│    │          │係規定為罰金：1 元以上，修正後之規定並非較有利於被│
│    │          │告。                                              │
├──┴─────┴─────────────────────────┤
│總結：本案綜合前開結果，仍應適用舊法之規定。                        │
└──────────────────────────────────┘
